Config:
  hfst:
    Gen: ../../../src/generator-gt-norm.hfst
    Morph: ../../../src/analyser-gt-norm.hfst
  xerox:
    Gen: ../../../src/generator-gt-norm.xfst
    Morph: ../../../src/analyser-gt-norm.xfst
    App: lookup


# Comments after each adjective:
# ok = checked against
# ? = not checked

# Contracted syllable adjectives belonging to FIINNIS, DEAHTIS, SMAVIS, STUORIS, NJALGGAT, CAPPIS, VIISSIS, RAHPIS, HARVVIS

Tests:
  Adj - fiinnis: # FIINNIS
    fiinnis+A+Attr: fiinna
    fiinnis+A+Sg+Nom: fiinnis
    fiinnis+A+Sg+Gen: fiidná
    fiinnis+A+Sg+Acc: fiidná
    fiinnis+A+Sg+Ill: fiidnái
    fiinnis+A+Sg+Loc: fiidnás
    fiinnis+A+Pl+Acc: fiidnáid
    fiinnis+A+Pl+Com: fiidnáiguin
    fiinnis+A+Der/Comp+A+Sg+Nom: [fiidnát, fiidnásut, fiidnásabbo, fiidnásat, fiidnásit, fiidnáseabbo, fiidnáset]
    fiinnis+A+Der/Comp+A+Pl+Acc: [fiidnábuid, fiidnásabbuid, fiidnáseappuid]
    fiinnis+A+Der/Superl+A+Sg+Nom: [fiidnámus, fiidnásamos, fiidnáseamos]
    fiinnis+A+Der/Superl+A+Pl+Loc: [fiidnámusain, fiidnásamosiin, fiidnásepmosiin]
    fiinnis+A+Der/AAdv+Adv: [fiidnát, fiidnásit]

  Adj - čoaskkis: # DEAHTIS
    deahtis+A+Attr: deahtta
    deahtis+A+Sg+Nom: deahtis
    deahtis+A+Sg+Gen: deahttá
    deahtis+A+Sg+Acc: deahttá
    deahtis+A+Sg+Ill: deahttái
    deahtis+A+Sg+Loc: deahttás
    deahtis+A+Pl+Acc: deahttáid
    deahtis+A+Pl+Com: deahttáiguin
    deahtis+A+Der/Comp+A+Sg+Nom: [deahttát, deahttásut, deahttásabbo, deahttásat, deahttásit, deahttáseabbo, deahttáset]
    deahtis+A+Der/Comp+A+Pl+Acc: [deahttábuid, deahttásabbuid, deahttáseappuid]
    deahtis+A+Der/Superl+A+Sg+Nom: [deahttámus, deahttásamos, deahttáseamos]
    deahtis+A+Der/Superl+A+Pl+Loc: [deahttásamosiin, deahttámusain, deahttásepmosiin]
    deahtis+A+Der/AAdv+Adv: [deahttát, deahttásit]

  Adj - smávis: # SMAVIS
    smávis+A+Attr: smávva
    smávis+A+Sg+Nom: smávis
    smávis+A+Sg+Gen: smávvá
    smávis+A+Sg+Acc: smávvá
    smávis+A+Sg+Ill: smávvái
    smávis+A+Sg+Loc: smávvás
    smávis+A+Pl+Acc: smávváid
    smávis+A+Pl+Com: smávváiguin
    smávis+A+Der/Comp+A+Sg+Nom: [smávvát, smávvásut, smávvásabbo, smávvásat, smávit, smávváset, smávvásit, smávváseabbo]
    smávis+A+Der/Comp+A+Pl+Acc: [smávvábuid, smávvásabbuid, smávibuid, smávváseappuid]
    smávis+A+Der/Superl+A+Sg+Nom: [smávvámus, smávvásamos, smávimus, smávváseamos]
    smávis+A+Der/Superl+A+Pl+Loc: [smávvásamosiin, smávvámusain, smávimusain, smávvásepmosiin]
    smávis+A+Der/AAdv+Adv: [smávvát, smávvásit]

  Adj - stuoris: # STUORIS
    stuoris+A+Attr: [stuorra, stuora]
    stuoris+A+Sg+Nom: stuoris
    stuoris+A+Sg+Gen: stuorrá
    stuoris+A+Sg+Acc: stuorrá
    stuoris+A+Sg+Ill: stuorrái
    stuoris+A+Sg+Loc: stuorrás
    stuoris+A+Pl+Acc: stuorráid
    stuoris+A+Pl+Com: stuorráiguin
    stuoris+A+Der/Comp+A+Sg+Nom: [stuorit, stuorát]
    stuoris+A+Der/Comp+A+Pl+Acc: [stuoribuid, stuorábuid]
    stuoris+A+Der/Superl+A+Sg+Nom: [stuorimus, stuorámus]
    stuoris+A+Der/Superl+A+Pl+Loc: [stuorimusain, stuorámusain]
    stuoris+A+Der/AAdv+Adv: stuorrát
    
  Adj - čáppat: # NJALGGAT
    čáppat+A+Attr: čáppa
    čáppat+A+Sg+Nom: čáppat
    čáppat+A+Sg+Gen: čábbá
    čáppat+A+Sg+Acc: čábbá
    čáppat+A+Sg+Ill: čábbái
    čáppat+A+Sg+Loc: čábbás
    čáppat+A+Pl+Acc: čábbáid
    čáppat+A+Pl+Com: čábbáiguin
    čáppat+A+Der/Comp+A+Sg+Nom: [čábbát]
    čáppat+A+Der/Comp+A+Pl+Acc: [čábbábuid]
    čáppat+A+Der/Superl+A+Sg+Nom: [čábbámus]
    čáppat+A+Der/Superl+A+Pl+Loc: [čábbámusain]
    čáppat+A+Der/AAdv+Adv: [čábbát]

  Adj - njálggis: # CAPPIS
    njálggis+A+Attr: njálgga
    njálggis+A+Sg+Nom: njálggis
    njálggis+A+Sg+Gen: njálgá
    njálggis+A+Sg+Acc: njálgá
    njálggis+A+Sg+Ill: njálgái
    njálggis+A+Sg+Loc: njálgás
    njálggis+A+Pl+Acc: njálgáid
    njálggis+A+Pl+Com: njálgáiguin
    njálggis+A+Der/Comp+A+Sg+Nom: [njálgát, njálgásut, njálgásabbo, njálgásat, njálgásit, njálgáseabbo, njálgáset]
    njálggis+A+Der/Comp+A+Pl+Acc: [njálgábuid, njálgásabbuid, njálgáseappuid]
    njálggis+A+Der/Superl+A+Sg+Nom: [njálgámus, njálgásamos, njálgáseamos]
    njálggis+A+Der/Superl+A+Pl+Loc: [njálgámusain, njálgásamosiin, njálgásepmosiin]
    njálggis+A+Der/AAdv+Adv: [njálgát, njálgásit]

  Adj - rikkis: # VIISSIS
    rikkis+A+Attr: rikkes
    rikkis+A+Sg+Nom: rikkis
    rikkis+A+Sg+Gen: riggá
    rikkis+A+Sg+Acc: riggá
    rikkis+A+Sg+Ill: riggái
    rikkis+A+Sg+Loc: riggás
    rikkis+A+Pl+Acc: riggáid
    rikkis+A+Pl+Com: riggáiguin
    rikkis+A+Der/Comp+A+Sg+Nom: [riggát, riggásut, riggásabbo, riggásat, riggásit, riggáset, riggáseabbo]
    rikkis+A+Der/Comp+A+Pl+Acc: [riggábuid, riggásabbuid, riggáseappuid]
    rikkis+A+Der/Superl+A+Sg+Nom: [riggámus, riggásamos, riggáseamos]
    rikkis+A+Der/Superl+A+Pl+Loc: [riggámusain, riggásamosiin, riggásepmosiin]
    rikkis+A+Der/AAdv+Adv: [riggát, riggásit]
    
  Adj - ráhpis: # RAHPIS
    ráhpis+A+Attr: ráhpes
    ráhpis+A+Sg+Nom: ráhpis
    ráhpis+A+Sg+Gen: [ráhppá, ráhppása]
    ráhpis+A+Sg+Acc: [ráhppá, ráhppása]
    ráhpis+A+Sg+Ill: [ráhppái, ráhppásii]
    ráhpis+A+Sg+Loc: [ráhppás, ráhppásis]
    ráhpis+A+Pl+Acc: [ráhppáid, ráhppásiid]
    ráhpis+A+Pl+Com: [ráhppáiguin, ráhppásiiguin]
    ráhpis+A+Der/Comp+A+Sg+Nom: [ráhppát, ráhppásut, ráhppásabbo, ráhppásat, ráhppásit, ráhppáset, ráhppáseabbo]
    ráhpis+A+Der/Comp+A+Pl+Acc: [ráhppábuid, ráhppásabbuid, ráhppáseappuid]
    ráhpis+A+Der/Superl+A+Sg+Nom: [ráhppámus, ráhppásamos, ráhppáseamos]
    ráhpis+A+Der/Superl+A+Pl+Loc: [ráhppámusain, ráhppásamosiin, ráhppásepmosiin]
    ráhpis+A+Der/AAdv+Adv: [ráhppát, ráhppásit]

  Adj - hárvvis: # HARVVIS
    hárvvis+A+Attr: hárve
    hárvvis+A+Sg+Nom: hárvvis
    hárvvis+A+Sg+Gen: [hárvása, hárvá]
    hárvvis+A+Sg+Acc: [hárvása, hárvá]
    hárvvis+A+Sg+Ill: [hárvásii, hárvái]
    hárvvis+A+Sg+Loc: [hárvásis, hárvás]
    hárvvis+A+Pl+Acc: [hárvásiid, hárváid]
    hárvvis+A+Pl+Com: [hárvásiiguin, hárváiguin]
    hárvvis+A+Der/Comp+A+Sg+Nom: [hárvvit, hárvásit, hárvásabbo, hárváset, hárváseabbo, hárvásut, hárvásat]
    hárvvis+A+Der/Comp+A+Pl+Acc: [hárvvibuid, hárváseappuid, hárvásabbuid]
    hárvvis+A+Der/Superl+A+Sg+Nom: [hárvvimus, hárváseamos, hárvásamos]
    hárvvis+A+Der/Superl+A+Pl+Loc: [hárvvimusain, hárvásamosiin, hárvásepmosiin]
    hárvvis+A+Der/AAdv+Adv: [hárvvit, hárvásit]
